th: เบต้าเคซีนชนิดต่างๆ ในโปรตีนของน้ำนม: A1; ส่วนผสม A1/A2; A2; อื่นๆ
fr: Variante de bêta-caséine: A1; Mélange A1/A2; A2; Autre
ru: Вариант бета-казеина: A1; Смесь A1/A2; A2; Другое
zh-CN: β-酪蛋白变体: A1; A1/A2 混合; A2; 其他
sv: Beta-kaseinvariant: A1; A1/A2-blandning; A2; Övrigt
pl: Wariant beta-kazeiny: A1; Mieszanka A1/A2; A2; Inne
ja: ベータカゼインのバリエーション: A1; A1/A2ブレンド; A2; その他
de: Beta-Casein-Variante: A1; A1/A2-Mischung; A2; Sonstige
da: Beta-kaseinvariant: A1; A1/A2-blanding; A2; Anden
lt-LT: Beta-kazeino variantas: A1; A1 / A2 mišinys; A2; Kita
zh-TW: β-酪蛋白變種: A1; A1/A2 混合; A2; 其他
cs: Varianta beta-kaseinu: A1; Směs A1/A2; A2; Jiné
bg-BG: Вариант на бета-казеина: A1; Бленд A1/A2; A2; Друго
vi: Biến thể Beta-casein: A1; Hỗn hợp A1/A2; A2; Khác
ro-RO: Variantă de beta-cazeină: A1; Amestec A1/A2; A2; Altele
hr-HR: Varijanta beta-kazeina: A1; Mješavina A1/A2; A2; Ostalo
hu: Béta-kazein változat: A1; A1/A2 keverék; A2; Egyéb
sk-SK: Variant beta-kazeínu: A1; Zmes A1/A2; A2; Iné
sl-SI: Varianta beta-kazeina: A1; Mešanica A1/A2; A2; Drugo
it: variante della beta-caseina: A1; Miscela A1/A2; A2; Altro
es: Variante de beta-caseína: A1; Mezcla A1/A2; A2; Otro
nl: Bèta-caseïne variant: A1; A1/A2-blend; A2; Overige
tr: Beta-kazein çeşidi: A1; A1/A2 karışımı; A2; Diğer
nb: Beta-kaseinvariant: A1; A1/A2-blanding; A2; Annet
el: Παραλλαγή βήτα-καζεΐνης: A1; Μείγμα A1/A2; A2; Άλλο
ko: 베타카세인 이형 상품: A1; A1/A2 블렌드; A2; 기타
en: Beta-casein variant: A1; A1/A2 blend; A2; Other
pt-BR: Variante de beta-caseína: A1; Mistura de A1/A2; A2; Outros
pt-PT: Variante beta-caseína: A1; Mistura A1/A2; A2; Outro
fi: Beetakaseiiniversio: A1; A1/A2-sekoitus; A2; Muu